# 请教陈版主，关于限制性股票公允价值确定？

提问人：晴天 1920 时间：2016-06-22 21:23:12
请教陈版主，假如上市公司A拟实施限制性股票激励计划，授予价格为 0 元/股，该部分股票来源为公司自二级市场回购本公司股票。
现在的问题是授予日公允价值如何确定？是以回购股价与回购数量相乘的结果减去激励对象负担的部分作为权益工具的公允价值？还是以授予日股票价格收盘价与授予价格之差作为计量限制性股票公允价值？有没有确定的依据？谢谢！期待陈版主的精彩回复！

回答人：chenyiwei
权益结算的股份支付中，应确认的股份支付费用总额为所授予的股票于授予日的公允价值与授予价格之间的差额，因此应当以授予日（具体定义和判断标准请参考《讲解 2010 》P181~182）的公允价值，与回购日的回购价格无关。

提问人：晴天 1920 时间：2016-06-23 09:43:24
陈版主您好，我在知网上看到一篇文章《上市公司限制性股票股权激励计划的核算现状考察》中对于限制性股票股权激励计划权益工具的计量方法进行了划分： 其一，按授予日股票价格与授予价格之差作为计量限制性股票的公允价值。这种计量方法是上市公司使用最普遍的，主要用于受激励者购进股票的情况。计量时，直接将授予日该公司的股票价格与授予价格之差作为限制性股票的公允价值，并将限制性股票的公允价值作为限制性股票股权激励计划的激励成本，即：每股限制性股票的公允价值＝授予日股票价格－授予价格。东华能源、山东圣阳、腾邦国际、英唐智能、名流置业、江苏恒瑞、南玻A等公司采用这种计量方法。 其二，以回购股票所提取的激励基金计量权益工具的公允价值。部分股票来源是在二级市场上回购本公司股票的公司将用于回购股票所提取的激励基金计量权益工具的公允价值，如黄山永新、昆明制药和武汉健民等。这些公司回购本公司股票无偿奖励或售予受激励者，均将用于回购股票所提取的激励基金全额计入费用。以回购股票所提取的激励基金计量权益工具的公允价值。这种方法主要用于提取激励基金用于回购股票的方式。如果回购股票是无偿奖励给受激励者，则相当于以股票回购价与回购数量相乘的结果作为权益工具的公允价值。如果回购股票是售予受激励者的，则用于回购股票的资金减去激励对象负担的部分后作为权益工具的公允价值。
因为限制性股票的会计处理 会计准则中没有像股票期权一样明确的约定，所以我都是查阅的论坛、财会文章，所以对此仍有疑问，请陈版赐教！
另外，计提激励基金回购二级市场股票与直接用自有资金回购二级市场股票有什么不同吗？谢谢陈版主！

回答人：chenyiwei
方法 1 更合理。由于回购与授予之间可能有时间差，回购成本可能不能代表权益工具在授予日的公允价值。是否计提激励基金不影响股份支付的确认和计量。